臺灣高雄地方法院刑事判決　　　　　　　96年度易字第2620號
公　訴　人　臺灣高雄地方法院檢察署檢察官
被　　　告　乙○○
　　　　　　　　　　號
上列被告因竊盜案件，經檢察官提起公訴（96年度偵字第21178
號），被告就被訴事實為有罪之陳述，經本院裁定進行簡式審判
程序，判決如下：
    主  文
乙○○犯竊盜貳罪，均累犯，各處有期徒刑伍月，應執行有期徒
刑捌月。
    事  實
一、乙○○前於民國92年間，因竊盜案件，經本院以92年度易字
    第1456號判處有期徒刑8 月，經台灣高等法院高雄分院以93
    年度上易字第2 號撤銷原判決，改判處有期徒刑10月確定，
    另於同年間，再因施用毒品案件，經本院以92年度簡字第54
    08號判處有期徒刑6 月確定，及因偽造文書案件，經本院以
    93年度簡字第152 號判處有期徒刑4 月確定，上開3 罪經定
    其應執行之刑為有期徒刑1 年5 確定，入監執行後，於94年
    8 月12日縮短刑期假釋出監並付保護管束，甫於94年9 月6
    日保護管束期滿未經撤銷假釋，而以執行完畢論。詎仍不知
    悔改，乃：
  (一)於96年7 月23日下午11時許（起訴書誤載為上午11時許），
    因欠缺汽車代步，竟基於意圖為自己不法之所有，在高雄縣
    鳳山市○○路8 號前，以自備小型鑰匙1 支，徒手開啟登記
    於謝淑娟名下而為丙○○使用之車牌號碼VQ-2339 號自用小
    客車車門，再以置於車內之該車備用鑰匙發動汽車後駛離現
    場，而竊取得逞。嗣因該車汽油用罄，乃將之棄置於高雄縣
    鳳山市○○路與華山街口。經丙○○於96年7 月24日凌晨0
    時許發現該車遭竊後，隨即報警處理，為警於同日下午4時
    許，在上揭棄車地點尋獲該車，循線查獲上情。
  (二)又於95年7 月25日凌晨0 時許，再因欠缺汽車代步，基於為
    自己不法所有之意圖，在高雄縣鳳山市○○路○段212 巷65
    號前，持前揭自備鑰匙1 支，徒手開啟游榮芳所有之車牌號
    碼QD-2516 號自用小客車之車門，亦以置於車內之該車備用
    鑰匙發動汽車後駛離現場，而竊取得逞。嗣於同日凌晨0 時
    30分許，駕駛該車搭載其不知情之女友陳淑卿行經高雄縣鳳
    山市○○街與文聖街口時，為警攔檢查獲。
二、案經高雄縣政府警察局鳳山分局報告臺灣高雄地方法院檢察
    署檢察官偵查起訴。
    理  由
一、按本件被告乙○○所犯係死刑、無期徒刑、最輕本刑為3 年
    以上有期徒刑以外之罪，其於準備程序就被訴事實為有罪之
    陳述，經本院告知簡式審判程序之旨，並聽取其與檢察官之
    意見後，本院認無不得或不宜改依簡式審判程序進行之情事
    ，依刑事訴訟法第273 條之1 第1 項規定，裁定進行簡式審
    判程序，合先敘明。
二、訊據被告對於上揭事實於警詢、偵查及本院審理中均坦承不
    諱，核與證人即被害人丙○○、游榮芳及證人陳淑卿於警詢
    陳述情節相符，此外，復有贓物認領保管單2 份、高雄縣政
    府警察局車輛協尋電腦輸入單2 份、車輛竊盜車牌失竊資料
    個別查詢報表- 查詢車輛認可資料1 紙、失竊汽車照片2幀
    在卷可稽，足認被告之自白與事實相符，洵堪採為論罪科刑
    之依據。本件被告2 次竊盜之犯行，均堪認定，應予依法論
    科。
三、核被告所為，均係犯刑法第320 條第1 項之竊盜罪。又被告
    前於92年間，因竊盜案件，經本院以92年度易字第1456號判
    處有期徒刑8 月，經台灣高等法院高雄分院以93年度上易字
    第2 號撤銷原判決，改判有期徒刑10月確定，另於同年間，
    再因施用毒品案件，經本院以92年度簡字第5408號判處有期
    徒刑6 月確定，及因偽造文書案件，經本院以93年度簡字第
    152 號判處有期徒刑4 月確定，上開3 罪經定其應執行之刑
    為有期徒刑1 年5 確定，入監執行後，於94年8 月12日縮短
    刑期假釋出監並付保護管束，並於94年9 月6 日保護管束期
    滿未經撤銷假釋，而以執行完畢論，有臺灣高等法院被告前
    案紀錄表、臺灣高雄地方法院檢察署刑案資料查註紀錄表各
    1 份在卷可稽，其於上開徒刑執行完畢後5 年內，故意犯本
    件竊盜2 罪，均係累犯，應依刑法第47條第1 項之規定，各
    加重其刑。爰審酌被告除上揭構成累犯之前科外，尚有施用
    毒品前科，近期又因竊盜案件經本院以96年度簡字第3402號
    判處拘役55日在案，亦有上揭前科資料及刑事簡易判決書1
    份在卷可憑，品行顯然不佳，今被告又再次任意竊取他人汽
    車，顯然不知尊重他人之財產權，本應予從重論處，惟念其
    犯後坦承犯行，態度尚佳，所竊之財物均已發還被害人，未
    造成實際損害，及考量其犯罪之動機、手段、所竊汽車之價
    值分別為新台幣6 萬、2 萬元，業據證人即被害人丙○○、
    游榮芳分別於警詢時陳明在卷等一切情狀，各量處如主文所
    示之刑，並定其應執行之刑，以示懲儆。另被告上開犯行所
    使用之自備鑰匙1 支已經遺失，經警協同被告前往尋找亦無
    所獲，均據被告供明在卷，堪認業已滅失，爰不予宣告沒收
    ，附此敘明。
據上論斷，應依刑事訴訟法第273 條之1 第1 項、第299 條第1
項前段，刑法第320 條第1 項、第47條第1 項、第51條第5 款，
刑法施行法第1 條之1 ，判決如主文。
本案經檢察官甲○○到庭執行職務。
中　　華　　民　　國　　96　　年　　8 　　月　　15　　日
                  刑事第十六庭  法　官  黃苙荌
以上正本證明與原本無異。
如不服本判決，應於判決送達後10日內，向本院提出上訴狀。
中　　華　　民　　國　　96　　年　　8 　　月　　15　　日
                                書記官  郭育秀
附錄本案論罪科刑法條：
中華民國刑法第320條
意圖為自己或第三人不法之所有，而竊取他人之動產者，為竊盜
罪，處5 年以下有期徒刑、拘役或5 百元以下罰金。
意圖為自己或第三人不法之利益，而竊佔他人之不動產者，依前
項之規定處斷。
前二項之未遂犯罰之。
